臺灣桃園地方法院民事裁定
111年度抗字第32號
抗  告  人  歐陽伸  
相  對  人  東辰商業股份有限公司

法定代理人  蕭毓中  


上列當事人間因本票裁定事件，抗告人對於本院民國110年11月3
日110年度票字第2940號裁定提起抗告，本院裁定如下：
    主  文
抗告駁回。
抗告程序費用新臺幣壹仟元由抗告人負擔。
    理  由
一、本件相對人主張：相對人執有抗告人與第三人塗志揚共同簽
    發如附表所示之本票（下稱系爭本票），並免除作成拒絕證
    書，詎屆期提示後未獲付款，爰提出系爭本票，聲請裁定准
    許強制執行等語。
二、抗告意旨略以：塗志揚邀同抗告人為保證人，共同簽發系爭
    本票以向相對人借款新臺幣（下同）25萬元，塗志揚並以名
    下車牌號碼：000-0000號自用小客車名義借款，抗告人僅為
    保證人，並非借款人，爰依法提起抗告，求為廢棄原裁定等
    語。
三、按執票人向本票發票人行使追索權時，得聲請法院裁定後強
    制執行，票據法第123條定有明文。次按本票執票人依上開
    法條之規定，聲請法院裁定及抗告法院之裁定，僅依非訟事
    件程序，以審查強制執行許可與否，並無確定實體上法律關
    係存否之效力，如發票人就票據債務之存否有爭執時，應由
    發票人提起確認之訴，以資解決（最高法院56年度台抗字第
    714號、57年度台抗字第76號裁定意旨參照）。
四、經查，本件相對人主張其執有抗告人與塗志揚共同簽發之系
    爭本票，經屆期提示後未獲付款等情，並提出系爭本票為證
    ，依其記載形式上觀察，已具備本票的生效要件，而合乎裁
    定許可強制執行的要件。抗告意旨所陳實無關本票裁定之要
    件，抗告人倘因該等事實而有所請求，應另尋救濟，非可在
    本件非訟程序爭執。原審許可強制執行之裁定於法有據，本
    件抗告為無理由，應予駁回。
五、按在票據上簽名者，依票上所載文義負責；二人以上共同簽
    名時，應連帶負責，票據法第5條定有明文。又債權人以各
    連帶債務人為共同被告提起給付之訴，被告1人提出非基於
    其個人關係之抗辯有理由者，對於被告各人即屬必須合一確
    定，始應適用民事訴訟法第56條之規定（最高法院33年上字
    第4810號判例意旨可供參照），此依非訟事件法第46條規定
    ，於非訟事件抗告程序準用之。本件相對人以抗告人與塗志
    揚共同簽發系爭本票，應連帶負責而聲請裁定許可強制執行
    ，抗告人前開抗告意旨顯係基於其個人關係之抗辯，揆諸上
    開說明，其抗告效力不及於塗志揚，塗志揚毋庸列為視同抗
    告人，附此敘明。
六、依法應由關係人負擔費用者，法院裁定命關係人負擔時，應
    一併確定其數額；前項費用之負擔，有相對人者，準用民事
    訴訟法有關訴訟費用之規定，非訟事件法第24條第1項、第2
    1條第2項分別定有明文。本件抗告業經駁回在案，爰依上開
    規定確定本件程序費用額1,000元（即抗告人繳納之抗告費
    ）由抗告人負擔如主文第2項。
七、據上論結，本件抗告為無理由，依非訟事件法第46條、第21
    條第2項、第24條第1項，民事訴訟法第495條之1第1項、第4
    49條第1項、第95條、第78條，裁定如主文。
中　　華　　民　　國　　111 　年　　 3　　月　　 7　　日
                  民事第一庭  審判長法  官  林春長

                                    法  官  郭俊德
　　　　　　　　　　　　　　　　　　
                                    法  官  孫健智
正本係照原本作成。
本裁定不得再抗告。　　　　　　　　　　　　　　　　　　
中　　華　　民　　國　　111 　年　　3 　　月　　7 　　日
                                    書記官  鄧竹君
附表：
編號 發票日（民國） 到期日（民國） 金額（新臺幣） 1 110年6月24日 110年7月25日 25萬元